【裁判字號】    89,上更(二),323
【裁判日期】    900731
【裁判案由】    貪污治罪條例
【裁判全文】
臺灣高等法院臺中分院刑事判決                八十九年度上更(二)字第三二三號
    上  訴  人  戊○○
    即  被  告
    選任辯護人  張豐守
                陳鴻謀
    上  訴  人  乙○○
    即  被  告
    選任辯護人  蕭顯榮
右上訴人等因貪污治罪條例案件，不服臺灣台中地方法院八十五年度訴字第二五三六
號中華民國八十六年六月二十四日第一審判決（起訴案號：臺灣台中地方法院檢察署
八十五年度偵字第一六八六０號、第二０六六三號），提起上訴，經判決後由最高法
院第二次發回更審，本院判決如左：
      主  文
原判決關於戊○○、乙○○部分撤銷。
戊○○、乙○○共同依據法令從事公務之人員，對於監督之事務直接圖利，戊○○處
有期徒刑陸年，褫奪公權年；乙○○處有期徒刑年，褫奪公權貳年。
      事  實
一、戊○○係前台中縣大里市市長，負責綜理推動與執行大里市之市政業務；乙○○
    則為前台中縣大里市公所（以下簡稱為大里市公所）之工務課課長（八十四年四
    、五月間調任建設課長），負責督導都市計畫、違章查報、公共工程交通安全等
    業務之執行，均為依據法令從事公務之人員。其二人明知坐落台中縣大里市○○
    段地號第七號之土地 (即市一用地)，係台中縣政府所管理之公有土地，且未完
    成撥用手續，僅將該土地交由大里市公所看管維護，大里市公所並無權出租該土
    地，竟因大里市內新里里長甲○○（業經本院前審判決無罪確定在案）欲在該土
    地上設置黃昏市場、夜市攤販出租圖利，並於民國（下同）八十三年十月間透過
    市代表潘清江等人向市長戊○○爭取該土地之承租權，戊○○、乙○○等二人為
    圖利甲○○，使其承租該地後，經營攤販市場，再行轉租牟利，遂基於共同之犯
    意聯絡及行為分擔，由戊○○、乙○○將申請前述「市一土地」出租提案及辦理
    出租招標事宜，交由不知情之大里市公所工務課課員丙○○辦理，並在八十三年
    十一月十七日向大里市市民代表會提出出租該土地之議案，會議中雖有市民代表
    丁○○、吳昌明等質疑市公所無權出租該縣有土地，戊○○、乙○○乃向市民代
    表保證出租前述土地合法性絕無問題，代表會遂通過該提案，同意大里市公所將
    該「市一用地」出租，經丙○○以公告地價之百分之五計算三年租金新台幣 (下
    同)二百五十五萬元訂定出租底價。再由甲○○找同辛○○、庚○○（以上二人
    均經本院前審判決無罪確定在案）等人事先談妥底價加入陪標公開比價，以求形
    式上附合比價之規定，並如約定由甲○○於八十四年一月七日以二百五十五萬六
    千元，取得該「市一土地」三年之承租權，共同不法圖利甲○○，使甲○○得以
    再轉租，以獲取轉租之差價利益 (三個月收一次租，共得一百九十四萬四千元，
    連同「停一」用地其收租金九百五十八萬六千六百元，其中包括支出清潔費用六
    分之一、扣除搭鐵棚架八百多萬元等費用及租金二百五十五萬六千元，至解約時
    尚在虧損狀態而未獲利)。嗣因甲○○承租該「市一土地」後，又另行起意，意
    圖為自己不法之利益，竊佔鄰近之台中縣大里市○○段地號第二、三、四、五、
    六號之土地 (即停一用地，此竊佔部分業經公訴人另案以八十五年度偵字第一二
    一三號提起起訴)，並搭設棚架出租攤位牟利，始為民眾向台中縣政府檢舉，台
    中縣政府遂於八十四年五月廿三日發函大里市公所，說明不得就上開「市一土地
    」作出租之行為，大里市公所始於八十四年七月卅一日函知甲○○解除契約。
二、案經台灣台中地方法院檢察署檢察官自動偵查起訴。
      理  由
一、訊據上訴人即被告（以下簡稱為被告）戊○○坦承係前台中縣大里市巿長，負責
    綜理推動與執行大里市之市政業務，明知上開「市一用地」係台中縣政府所管理
    之公有土地及於前開時間有向大里市民代表會提出出租該土地之議案，在市民代
    表會審議該議案時有向市民代表保證出租該土地合法性絕無問題，及大里市公所
    嗣曾以二百五十五萬元之價格訂約出租予甲○○三年等事實不諱（見本院更三卷
    第二六頁至第二九頁、第一二九頁至第一三二頁），惟矢口否認有圖利之犯行，
    辯稱：伊要代表大里市公所出租該筆土地時因剛接任大里巿長不久，並不知該筆
    土地尚未完成撥用手續，當時為了大里市之市容及市公所之收益，始向大里市民
    代表會提出上開議案，伊認為台中縣政府既已將該筆土地交由大里市公所看管維
    護，大里市公所當然有權出租云云。上訴人即被告（以下簡稱為被告）乙○○亦
    坦承係大里市公所之工務課課長，負責督導都市計畫、違章查報、公共工程交通
    安全等業務之執行，明知上開「市一用地」係台中縣政府所管理之公有土地，大
    里市公所於前開時間有向大里市民代表會提出出租該土地之議案，及在市民代表
    會審議該議案時有向市民代表表示台中縣政府於八十年間已同意撥用該筆土地，
    嗣代表會通過該議案後，大里市公所曾以二百五十五萬元之價格訂約出租予甲○○三年等事實不諱（見本院更三卷第二六頁至第二九頁、第一三四頁至第一三七
    頁），惟矢口否認有圖利之犯行，辯稱：當時因市長戊○○到工務課對伊及丙○○說上開土地長期被丟棄垃圾，為了維護環境衛生及公庫之收益，要工務課提出
    合法議案給市民代表會審議，故工務課始尋程序提出上開議案，在市民代表會審
    議時，伊認為台中縣政府既已將該筆土地交由大里市公所看管維護，大里市公所
    就可以出租。又在該筆土地出租招標時，伊並不知甲○○有找辛○○、庚○○等
    人事先談妥底價加入陪標公開比價之事云云。但查：
  (一)、上開「市一用地」係台中縣政府所管理之公有土地，有土地登記簿謄本在卷可
      稽（見第一四一一號他案卷第四十八頁至第四十九頁）。又大里市公所為設置
      攤販市場曾於七十九年間向台中縣政府申請撥用上開土地，經台中縣政府先後
      函復大里市公所稱：「：大里市○○段地號第六、七號為縣有地請撥用一案，
      本府原則同意辦理，仍應依省有財產管理規則第二十八條規定檢具撥用土地計
      劃書及圖說送府轉報省政府核准撥用。」（見同上他案卷第二十二頁、台中縣
      政府、１、八十府建公字第九五八一號函）、「經查貴所曾於八十年初以
      辦理臨時攤販集中場計劃向本府申請撥用該兩筆土地，雖經本府同意辦理撥用
      ，惟迄今四年餘貴所並未依法定程序辦理撥用手續，現該計劃是否存在或執行
      ，均應重新考量。本府曾於八十年十月二日府建公字第一六八九九九號函同意
      貴所所請因該地環境衛生等因素委託貴所就近看管、維護，惟並未同意為使用
      及收益。」（見同上他案卷第十頁、台中縣政府、４、八四府建公字第五
      七六四八號函）、「貴鄉○○段六、七地號等縣有土地，既經本府同意撥用貴
      所設置攤販臨時集中場在案，在層報省政府未核准前請由貴所就近看管維護，
      請查照。」（見同上他案卷第第一○八頁、台中縣政府、、１０、２八十府建
      公字第一六八九九九號函），有各該函之影本在卷可稽。足見大里市公所雖曾
  向台中縣政府申請撥用上開土地，並檢具撥用土地計劃書及圖說報請台中縣政
      府轉請台灣省政府核准撥用，然台灣省政府並未核准撥用，大里市公所於台灣
      省政府核准撥用前，僅得就近看管維護之保存行為，尚不得為使用收益之管理
      行為，至為顯然。況台中縣政府於上開覆函中已明白表示並未同意為使用及收
      益，益證大里市公所就上開土地並不得為出租之行為甚明。被告戊○○於八十
      三年三月一日即就任大里市長，被告乙○○為該項申請撥用土地之主管課長，
      對於該市不得出租前揭縣有土地之事實，尚難諉為不知。又縱台中縣政府曾准
      大里市公所就上開土地為看管維護，但看管維護僅能就該土地看護管理並加以
      必要維護之保存行為，並不包括出租之使用收益行為在內。是被告戊○○、乙○○等二人辯稱台中縣政府既已將該筆土地交由大里市公所看管維護，大里市
      公所即可出租云云，及被告戊○○另辯稱不知上開土地未完成撥用云云，均不
      足取。
  (二)、證人即台中縣大里市公所工務課課員丙○○於法務部調查局中部地區機動工作
      組（以下簡稱為中機組）調查時證述稱：「我本人承辦前述『市一用地』出租
      案，係市長戊○○及工務課長乙○○於八十三年年底左右先後當面以口頭指示
      我撰擬該『市一用地』出租案，俾便於同年十一月中旬之市民代表會中提案討
      論通過。至於該『市一用地』所有權屬台中縣政府所有，大里市公所依法無權
      出租使用乙事，我當時並不知情，因課長及市長當面指示我撰寫該出租案，故
      我本人完全遵照上級指示辦理簽呈。」「八十三年十一月底十二月初，市長戊○○、課長乙○○、市民代表潘清江、內新里里長甲○○及我本人於大里市公
      所內討論『市一用地』出租案之租金底價計算時，市長戊○○及潘清江代表告
      知我，代表會已決議前述『市一用地』以每年新台幣五十萬元之租金出租，並
      要我據此辦理招標手續，我受到前述指示後，找到台灣省省有基地租金率辦法
      ，其中明白規定租金金額至少應為公告地價百分之五計算，我乃依其規定參照
      該『市一用地』之公告地價計算租金金額應為八十餘萬元，故我將租金底價每
      年定為八十餘萬元，八十四年初我簽公文請求批示，市長因底價未依原來指示
      之五十萬元簽陳，隨即找我及主計主任當面詢問，經說明後才簽可」、「因出
      租底價在五百萬元以下，故得以直接比價方式辦理，同時戊○○給我前述甲○○、辛○○及庚○○等三人名單，要我聯絡他們前來比價，所以我才依戊○○
      市長指示通知甲○○等人前來投標比價」，「經比價結果，甲○○以三年新台
      幣二百五十五萬六千元整得標，八十四年一月七日簽定契約。當初戊○○「市
      一」（即前開台中縣政府土地）及「停一」均出租，因「停一」如也出租，而
      「市一」出租為攤販集中場，會造成交通不便，我乃再簽文並經市長批准僅出
      租「市一」等語。核與共同被告庚○○、賴逢春等二人於調查及偵查中對事先
      議定投標價格，協助甲○○取得「市一」土地承租等之供述情節相符。被告戊○○於中機組應訊時亦坦承「甲○○里長確曾於八十三年十月底由潘清江，李
      榮裕二位代表陪同前來市公所市長辦公室向我爭取『市一用地』之承租經營權
      」「我乃指示承辦人通知甲○○前來比價，至於辛○○與庚○○等二人係我自
      前來登記欲參加承租者中挑選出來住在內新里的人，指示丙○○前往通知參加
      比價」、「我原先係將『市一用地』出租作為夜市經營，依舊有公有財產出租
      之租金計算辦法，係以公告地價之百分之三計算，認為該『市一用地』應以每
      年五十萬元之租金，故於八十三年十一月底十二月初 (詳細日期已記不清楚)
      我與乙○○、丙○○、潘清江、甲○○在市公所內討論該用地租金之底價，指
      示洪志明以前述每年五十萬元之租金計算，後丙○○自行依照台灣省有基地租
      金率辦法規定計算租金金額為公告地價百分之五，最後以每年租金八十餘萬元
      辦理出租」各等情 (見八十五年五月三十一日之調查筆錄)，其供述亦與上開
      丙○○之證詞大致符合，益見證人洪志明之上開證詞應可採信。證人丙○○於
      原審審理中亦供稱：「辛○○等人有去問投標事宜，招標後去登記的有五個人
      ，另一人問市長，五人中有三人去比價，另外二人意願不是很高，我報告市長
      ，市長就叫我通知這三人」等語相符（見原審卷第一二六號），顯見被告戊○○出租本件土地雖可解決該地之髒亂問題及增加市庫收人，惟其主要目的係為
      了要將該土地出租予甲○○經營攤販市場牟利甚明。而證人即大里市市民代表
      會代表丁○○、吳昌明等人於市民代表會質疑出租縣有土地之合法性乙節，亦
      有台中縣大里市市民代表會第二屆第一次定期大會議事錄及其等在中機組之調
      查筆錄在卷可稽。被告戊○○於中機組調查時供稱：「八十三年十月間大里市
      市民代表會第二屆第一次定期大會開會前夕指示當時之工務課長乙○○及課員
      丙○○撰擬提案並辦理該「市一」及「停一」用地之出租業務。」「該『市一
      』用地係大里市第一期市地重劃所取得之土地，屬台中縣政府所有，大里市公
      所曾於八十年間以欲在前述『市一』、『停一』等用地設置攤販臨時停車場為
      由，由前任市長周芳村具名向台中縣政府申請撥用，經縣府原則同意辦理，惟
      縣府曾函覆稱在陳報省政府未核准前，請大里市公所就近看管維護。」、「大
      里市公所向台中縣政府申請撥用『市一』用地至今仍未完成撥用手續，因此台
      中縣政府並未核准撥用，大里市公所依法無權將該地出租。」、「我確實有請
      乙○○課長利用中午休會用餐之際與與會代表們協調溝通，當時我以為該『市
      一』用地已完成撥用手續，遂與乙○○及相關課室主管向代表們保證合法性已
      無問題，請代表們協助通過。」、「甲○○里長確曾於八十三年十月底來市公
      所市長辦公室向我爭取『市一』用地之承租經營權，甲○○里長又於同年十二
      月中旬前來公所拜訪我，詢問市『市一』用地招租案為何會遲遲辦理。」「我
      答覆該土地係縣府所有，由公所託管」「我以為該市一用地已完成撥用手續，
      遂與乙○○及相關課室管向代表們保證合法性已無問題，請代表們協助通過」
      (見八十五年五月卅一日調查筆錄)，而本件提案之通過係於八十四年十一月十
      七日早上提出經市民代表質疑後先行保留，嗣於下午一時續會後才通過，有該
      次會議記錄可參，益見本件係如同被告戊○○所述係經過中午協調溝通後始通
      過，被告乙○○前曾供述未向市民代表協調，顯與事實不合，委無可採。另被
      告乙○○供稱：「由於將大里市之『市一』用地出租係市長戊○○授意且要求
      撰擬提案送代表會審議，戊○○市長且多次表示將該『市一』用地出租，除可
      以解決髒亂問題外，並能增加市公所財政收入，故我雖明知市公所無權出租，
      但因市長戊○○之唆使及要求，我不得不照辦」。又稱：「由於當初出租『市
      一』用地曾提請市民代表會議決，即有代表發言指明『市一』用地非屬市公所
      用地，公所無權出租，故市長戊○○應該知情。」「我於前述市民代表會中僅
      係向潘清江代表等人說明，市公所於八十年間曾函請縣政府同意撥用前述『市
      一』用地，但尚未完成撥用手續，惟市長戊○○為儘速通過本『市一』用地出
      租案，要求我向代表會表示合法性絕無問題，等通過後再補提相關手續。」、
      「大里市公所並未完成撥用手續，即將前述『市一』、『停一』用地委由公所
      民政課提案交由內新村 (即內新里)辦公處就近看管維護清潔，當時戊○○係
      擔任大里鄉鄉民代表會主席，曾審議過本提案故對於大里市公所並未完成『市
      一』用地之撥用手續，公所無權出租乙事應該很清楚。另戊○○於擔任本屆大
      里市市長後，於八十三年十一月間指示我及丙○○撰擬將前述『市一』、『停
      一』用地出租案提請大里市市民代表會討論時，曾有丁○○、吳昌明、潘清江
      等多位市民代表發言質疑『市一』用地屬縣府財產，公所僅係託管並無權利出
      租，戊○○市長全程參與並接受質詢，按理其應知『市一』用地公所無權出租
      。」各等語 (見八十五年元月十五日調查筆錄）。參以該會議事錄記載丁○○
      代表發言：「這案據本席所知是縣產、所有權是縣政府，代表無權決議，請建
      設課長詳查」等語，後被告乙○○說明：「‧‧市一縣政府重劃時申請撥用」
      等語，亦僅說明係「申請撥用」，並未說明已撥用完成，另證人即市民代表吳
      昌明於原審審理中亦供稱：「我與丁○○猜該市一用地撥用未完成，不能出租
      ，因我們沒有看到撥用手續完成，依我的常識判斷才會判斷未撥用不能出租」
      等語（見原審卷第一四六頁），當時市民代表吳昌明等人均強烈質疑不能出租
      ，該案並隨即被保留，被告等人如事先不知可否出租，豈有在中午休息時間未
      去查明之理。況被告戊○○亦自承其自七十九年至八十三年均擔任大里市市民
      代表會主席，其有四年之久擔任監督大里市公所事務之推行，而本件土地之聲
      請撥用，台中縣政府於八十年一月二十四日曾覆函指出上開新義段七 (即前述
      所述之市一土地)、六地號二筆為縣有地，該縣政府原則同意辦理，仍請依省
      有財產管理規則第二十八條規定檢具撥用土地計劃書及圖說送府轉報省政府核
      准撥用，其後該縣政府又於八十年十月二日函文指稱：「在層報省政府未核准
      前請由市公所就近看管維護」等情，亦有台中縣政府八十年一月二十四日八十
      府建公字第００九五八一號、八十年十月二日八十府建公字第一六八九九九函
      各一份在卷足稽，被告戊○○於當時已擔任市民代表會主席，該案亦曾提出代
      表會中討論，業經被告乙○○於調查時供述無誤，被告乙○○並於前述二份公
      文上分別批示擬照辦及呈閱後擬予存查等字樣，衡情被告戊○○、乙○○等二
      人豈有不知之理？而依台灣省有財產管理規則第二十九條規定非公用財產之地
      經本府（即台灣省政府）核准撥用前，不得先行使用，同規則第二十七條另規
      定申請撥用非公用財產之土地者，應檢具撥用計劃及圖說，報經其上級機關核
      明屬實，徵得管理及主管機關同意後，依土地法第二十六條規定，送請當地縣
      市政府核轉本府（即台灣省政府）核辦之，亦有該規則附卷可憑。益徵被告戊○○、乙○○等二人均明知上開縣有土地不得出租，詎竟預先共謀向代表會偽
      稱合法性沒有問題，取得代表會之決議作為掩飾，再以形式上比價方式將上開
      土地出租予其預先設定之甲○○，足見其二人主觀上具有圖利甲○○之犯意甚
      明。
  (三)、至台灣省政府地政處八十年五月十四日八十地三字第五七三五八號函雖稱上開
      「市一用地」既經台中縣政府於都市計畫編定作為市場，自應依規定性質使用
      ，如該等土地目前尚無開闢計畫，請依都市計畫公共設施保留地臨時建築使用
      辦法之規定辦理等情，而都市計畫公共設施保留地臨時建築使用辦法修正條文
    第四條第一項第五款亦規定公共設施保留地臨時建築可作臨時攤販集中場，但
      該條款所規定公共設施保留地臨時建築可作臨時攤販集中場，係指該公共設施
      保留地可由台中縣政府規劃建築為臨時攤販集中場，並非指該公共設施保留地
      可任由大里市公所未經台中縣政府之同意，擅自出租予私人即甲○○搭設棚架
      出租攤位牟利，是並無法資為有利於被告等二人之證明。另共同被告甲○○、
      辛○○、庚○○等三人雖經本院前審判決無罪後，檢察官未上訴而告確定在案
      ，但亦無法據此即推定被告等二人未涉有圖利甲○○之犯行。均併此敘明。
  (四)、大里鄉公所與甲○○訂定之市場用地租賃契約書雖未約定租賃物之用途或約定
      使用方法，然依前開說明大里市公所出租土地係供承租人經營攤販市場之用，
      契約雙方早有此項認知，被告等二人亦明知甲○○承租上開「市一用地」係經
      營攤販市場，且甲○○經營性質上係劃分攤位出租於各種攤販營業，以收取租
      金牟利，此見契約名稱訂明為市場用地租賃自明。雖上述契約第五條亦定明乙
      方（即甲○○）擅自轉讓他人經營者，除保證金全部沒收外，並應解除契約，
      由甲方收回經營，然此項所謂「轉讓他人經營」應係指市場用地整體之經營而
      言，應不包括經營性質上將劃分攤位轉租予做零售攤販生意之攤販，殆無疑義
      ，此有台中縣大里市都市計畫市場用地（市一）租賃契約書影本一份附卷可稽
      （見第一四一一號他案卷第九十三頁至第九十四頁）。而實際上甲○○經營承
      租之土地亦係劃分攤位出租予一般攤販營業人以收取租金，已據甲○○於調查
      中供明在卷，並有攤位租賃契約書及照片附卷足稽（見一一六二號他案卷第七
      頁至第十頁、及第二八頁至第三六頁），且期間長達一年多（八十四年一月七
      日至八十五年五月十九日），大里市公所亦未見有何解約之舉動。嗣雖甲○○
      因搭鐵棚架出租涉及違建經民眾向台中縣政府檢舉，經台中縣政府於八十四年
      五月廿三日函大里市公所不得將該「市一」土地為出租行為，大里市公所於八
      十四年七月卅一日始通知甲○○解除契約，致甲○○三年之承租期間中途被解
      約，向攤販所收租金扣除包括所付大里市公所租金及經營市場花費搭棚架及水
      電，清潔費等尚未能收回成本而未能圖得租金之利益，已據甲○○於調查及原
      審審理中供述甚詳，但被告等二人既有圖利之犯意並表現於行為，自已成立圖
      利罪。
  (五)、綜上所述，足證被告等二人上開所辯顯係飾卸之詞，不足採信。此外復有台中
      縣大里市都市計畫市場用地（市一）租賃契約書及攤位租賃契約書等影本各一
      份在卷足按（見一一六二號他案卷第七至第十頁、第二八頁至第三二頁）。是
      罪證明確，被告等二人犯行均堪以認定。
二、按貪污治罪條例業經總統於八十五年十月二十三日明令公布修正通過，並自同年
    十月二十五日起生效，比較新舊法律關於圖利罪部分以修正前之規定，對被告較
    為有利，依刑法第二條第一項但書之規定，自應適用修正前貪污治罪條例之規定
    處斷。又被告戊○○係台中縣大里市市長，負責綜理推動與執行大里市之市政業
    務，被告乙○○為台中縣大里市工務課課長，負責督導都市計畫、違章查報、公
    共工程等業務之執行；均係依據法令從事公務之人員。被告戊○○、乙○○等二
    人對於其等監督之事務，直接圖利他人，核其二人所為均係犯修正前貪污治罪條
    例第六條第一項第四款之對於監督之事務直接圖利罪。被告等二人間具有犯意之
    聯絡及行為之分擔，均為共同正犯。又其二人利用不知情之丙○○犯罪，為間接
    正犯。另被告乙○○於偵查中自白，應依同法第八條後段之規定減輕其刑。原審
    予以論罪科刑，固非無見，惟查原判決主文漏未記載戊○○、乙○○「依據法令
    從事公務之人員」，已有未合。次查所謂對於主管之事務係指對於自己所主掌管
    理與執行權責範圍內之事項而言，本件被告等二人對於出租上開「市一用地」之
    事務，均非有主持或執行之權責，僅係對於承辦人丙○○有監督事物權限之人，
    是其二人應成立對於監督之事務直接圖利罪，並非成立對於主管之事務直接圖利
    罪，原審認係成立對於主管之事務直接圖利罪，尤有違誤。第查原審漏未論以間
    接正犯，及適用修正前貪污治罪條例第六條第一項第四款之規定論罪時，漏引第
    一項，容有未洽。再查原審事實欄將被告乙○○於犯罪時之職稱工務課長誤為建
    設課長，亦有可議。被告戊○○、乙○○等二人上訴意旨仍執前詞否認犯罪，雖
    無理由，但原判決既有上述可議之處，應由本院將原判決關於被告戊○○、乙○○等二人部分予以撤銷改判。爰審酌被告等二人犯罪之動機、目的、手段、所生
    危害及犯罪後之態度等一切情狀，分別量處如主文第二項所示之刑，並依法宣告
    褫奪公權，以示懲儆。
三、據上論斷，依刑事訴訟法第三百六十九條第一項前段、第三百六十四條、第二百
    九十九條第一項前段，修正前貪污治罪條例第六條第一項第四款、第二條前段、
    第八條後段、第十六條，刑法第二條第一項但書、第十一條前段、第二十八條、
    第三十七條第二項，判決如主文。
本案經檢察官己○○到庭執行職務。
中      華      民      國      九十     年       七      月    三十一  日
                                  臺灣高等法院臺中分院刑事第八庭
                                        審判長法  官  羅  得  村
                                              法  官  陳  賢  慧
                                              法  官  劉  榮  服
右正本證明與原本無異。
如不服本判決應於收受送達後十日內向本院提出上訴書狀，其未敘述上訴之理由者並
得於提起上訴後十日內向本院補提理由書（均須按他造當事人之人數附繕本）。
                                              書記官  陳  俞  豪
中      華      民      國      九十     年       八      月     一     日
附錄本案論罪科刑法條：
修正前貪污治罪條例第六條第一項：有左列行為之一者，處五年以上有期徒刑，得併
科新台幣一百萬元以下罰金。
                            四、對於主管或監督之事務，直接或間接圖利者。
                                                                        Ｉ


司法院資訊處製作；財團法人民間司法改革基金會備份。
